【裁判字號】    99,訴,661
【裁判日期】    990630
【裁判案由】    回復原狀
【裁判全文】
臺灣桃園地方法院民事判決               99年度訴字第661號
原      告  甲○○
訴訟代理人  葉繼升律師
被      告  乙○○
上列當事人間請求回復原狀事件，於民國99年6 月24日辯論終結
，本院判決如下：
    主  文
被告應將坐落桃園縣龍潭鄉○○○段二二之一四地號，權利範圍
二十一分之五之土地所有權移轉登記予原告。
訴訟費用由被告負擔。
    事實及理由
一、原告起訴主張：原告前於民國98年1 月10日與被告簽訂不動
    產買賣契約書（下稱系爭買賣契約），約定原告將坐落桃園
    縣龍潭鄉○○○段22之14地號、權利範圍21分之5 之土地（
    下稱系爭土地）出售予被告，原告並已於同年6 月25日將系
    爭土地所有權移轉登記予被告；又依系爭買賣契約第14條約
    定：「買方（即被告）要求，買賣標的不得申請過使用執照
    ，如已申請過使用執照則本契約自始無效，雙方同意解除」
    等語，惟嗣經兩造向桃園縣龍潭鄉公所查詢，始知悉系爭土
    地已遭套繪管制，而其上業已興建之農舍之使用執照號碼為
    「70龍鄉建使字第2971號」，繼原告即於99年4 月16日接獲
    被告所寄發之龍潭郵局存證號碼第144 號存證信函表示依系
    爭買賣契約上開約定解除本件買賣契約等語，是兩造間就系
    爭土地所簽訂之買賣契約既已經被告解除，爰依民法第259
    條第1 款之規定，請求被告回復原狀即將系爭土地所有權移
    轉登記予原告，並聲明：如主文所示。
二、被告則表示：其自認原告起訴所主張之事實，並同意原告之
    請求等語。
三、按當事人於言詞辯論時為訴訟標的之捨棄或認諾者，應本於
    其捨棄或認諾為該當事人敗訴之判決，民事訴訟法第384 條
    定有明文。又按契約解除時，當事人雙方回復原狀之義務，
    除法律另有規定或契約另有訂定外，由他方所受領之給付物
    ，應返還之，民法第259 條第1 款亦有明文規定。查本件被
    告既於99年6 月24日言詞辯論時對原告依訴之聲明所為關於
    契約解除後返還受領給付物之請求向本院表示承認，依法即
    生訴訟法上認諾之效力，本院自不應再調查原告所主張為訴
    訟標的之法律關係是否確屬存在，而須本於被告之認諾為被
    告敗訴之判決。從而，原告主張系爭買賣契約已經被告解除
    ，依民法第259 條第1 款之規定，被告應將系爭土地之所有
    權移轉登記予原告，為有理由，應予准許。
四、據上論結，本件原告之訴為有理由，依民事訴訟法第384 條
    、第78條，判決如主文。
中    華    民    國    99    年    6     月    30    日
                  民事第一庭  法  官  陳振嘉
正本係照原本作成。
如對本判決上訴，須於判決送達後20日內向本院提出上訴狀。
中    華    民    國    99    年    6     月    30    日
                              書記官  谷貞豫

司法院資訊處製作；財團法人民間司法改革基金會備份。
